【裁判字號】    89,易,3229
【裁判日期】    891114
【裁判案由】    竊盜
【裁判全文】
臺灣臺中地方法院刑事判決                        八十九年度易字第三二二九號
    公  訴  人  臺灣臺中地方法院檢察署檢察官
    被      告  丙○○
右列被告因竊盜案件，經檢察官提起公訴（八十九年度偵緝字第六四三號）及移送併
案審理（八十九年度偵字第一四一六０、一五五九九號），本院判決如左：
    主  文
丙○○共同連續攜帶兇器竊盜，累犯，處有期徒刑壹年。
扣案之改造板手壹支沒收。
    事  實
一、丙○○前有違反麻醉藥品管理條例、侵占前科，其中曾於民國八十七年間因侵占
    案件，經法院判處有期徒刑十月確定，經入獄執行，於八十八年五月十五日執行
    完畢，猶不知悔改，竟基於意圖為自己不法所有之概括犯意：(1)夥同已滿十八歲
    之趙明彥（業已由檢察官移送台灣高等法院台中分院併案審理）共同基於竊盜之
    犯意聯絡，於八十九年七月二日下午四時五十分許，由丙○○駕駛其所有之自用
    小客車，內載趙明彥至台中縣潭子鄉○○村○○路二五○號前，由趙明彥攜帶其
    所有客觀上足以對人之生命、身體、安全構成威脅之改造板手一支，由丙○○在
    上開自用小客車內把風，共同竊取甲○○所有車牌號碼ＭＷ─○七三五號自用小
    客車一輛，得手後，趙明彥駕駛前開贓車途經台中市○○路與昌平路口處，經甲○○報警而在台中市○○○街巷口當場逮獲趙明彥，並扣得前開供竊盜犯罪所用
    之改造板手一支，始知悉上情；(2)丙○○復承上開竊盜犯意，於八十八年七月二
    十九日，在台中縣后里鄉○○村○○路六十號前，竊取張美姤所有車牌號碼ＯＷ
    －九００七號自用小客車，得手後供己使用，並於同年八月八日上午九時許，在
    台中縣神岡鄉○○路八九三巷口前，將上開車輛交予丁○○（由臺灣臺中地方法
    院檢察署檢察官另案偵查起訴）使用，嗣於八十九年八月十日凌晨一時五十分許
    ，丁○○駕駛該車輛，行經台中市○○區○○路與瀋陽路口為警查獲，始發現上
    情；(3)丙○○又承上開竊盜犯意，於八十八年八月八日凌晨三時許，在台中市○○路四一九巷附近，趁戊○○○所有車牌號碼ＮＸ－八四九０號自用小客車鑰匙
    插在車上未拔去之際，以該鑰匙啟動竊取該車，得手後供己使用；(4)丙○○再承
    上開竊盜犯意，於八十九年八月十日凌晨二時許，在台中縣潭子鄉○○村○○路
    ○段一九０巷附近，攜帶其所有客觀上足以對人之生命、身體、安全構成威脅之
    Ｔ型板手一支，竊取乙○○所有車號ＰＢ－六三六七號車牌二面，得手後，並將
    之懸掛在其所竊取上開(3)之車輛上使用，嗣於八十九年八月十日上午六時三十分
    許，丙○○駕駛該車輛，行經台中縣神岡鄉○○村○○路二七三號「圳堵郵局」
    前為警查獲，而查出上情。
二、案經台中縣警察局第五分局、台中縣警察局豐原分局分別報請及由台灣台中地方
    法院檢察署檢察官自動檢舉偵查起訴及移送併案審理。
    理  由
一、右揭(1)、(3)、(4)之犯罪事實，業據被告丙○○於本院審理中坦承不諱，另被告矢
    口否認上揭(2)之竊盜事實，辯稱：伊未竊取ＯＷ－九００七號車輛，亦未交該車
    予丁○○云云。經查，右揭事實，業據同案被告趙明彥於偵查中供述綦詳，並經
    被害人甲○○、張美姤、戊○○○、乙○○分別於警訊中指訴明確，另上開ＯＷ
    －九００七號車輛確係被告交予丁○○使用而經警查獲之情，亦據證人丁○○於
    警訊及本院審理中證述明確（見本院八十九年十月三十一日審判筆錄），而被告
    復無法交代該車輛來源，是上開ＯＷ－九００七號車輛顯係被告所竊取至明，被
    告此部分所辯，顯係卸責之詞，不足採信，此外，復有贓物領據、車輛竊盜車牌
    失竊資料個別查詢表－查詢車輛認可資料各三紙附卷可稽，及改造板手一支扣案
    可資佐證。本件事證明確，被告右揭犯行均堪認定。
二、查被告於右揭(1)、(4)時地行竊時所用之改造板手、Ｔ型板手各一支，客觀上足以
    對人之生命、身體、安全構成威脅，為兇器之一種。核被告右揭(2)、(3)之竊盜犯
    行，係犯刑法第三百二十條第一項之普通竊盜罪，其右揭(1)、(4)之竊盜犯行，係
    犯同法第三百二十一條第一項第三款之攜帶兇器竊盜罪。公訴人雖未就被告右揭
    (2)至(4)之竊盜犯行起訴，惟此部分之犯行與公訴人已起訴經論罪之部分，有連續
    犯之裁判上一罪關係，自為起訴效力所及，本院自得一併審理。被告與已滿十八
    歲之趙明彥就上開(1)之犯行，互有犯意聯絡及行為分擔，為共同正犯。被告多次
    竊取他人財物之行為，時間緊密，所犯罪名相同，顯係基於概括之犯意反覆為之
    ，應依連續犯之規定論以情節較重之攜帶兇器竊盜罪，並加重其刑。查被告前曾
    於八十七年間因侵占案件，經法院判處有期徒刑十月確定，經入獄執行，於八十
    八年五月十五日執行完畢，此有臺灣臺中地方法院檢察署刑案資料查註紀錄表在
    卷可按，其於五年之內再犯有期徒刑以上之本罪，係屬累犯，應依刑法第四十七
    條之規定加重其刑。爰審酌被告犯罪之動機、方法、竊盜之次數、所竊得財物價
    值，及犯後坦承犯行等一切情狀，量處如主文所示之刑，以資懲儆。又經警查獲
    扣案之改造板手一支係同案被告趙明彥所有且供竊盜犯罪所用，業據被告於本院
    審理中陳明在卷，爰依刑法第三十八條第一項第二款之規定宣告沒收。至Ｔ型板
    手一支雖係被告所有供上開(4)竊盜所用之物，惟該Ｔ型板手並未扣案，且已滅失
    ，此業據被告供明在卷，為免將來執行上困難，爰不另為沒收之諭知，併此敘明
    。
據上論斷，應依刑事訴訟法第二百九十九條第一項前段，刑法第二十八條、第五十六
條、第三百二十一條第一項第三款、第四十七條、第三十八條第一項第二款，判決如
主文。
本案經檢察官周穎宏到庭執行職務
中      華      民      國      八十九      年    十一    月    十四    日
                                    臺灣臺中地方法院刑事第四庭
                                        法  官  卓  進  仕
右正本證明與原本無異。
如不服本判決，應於判決送達後十日內向本院提出上訴狀，上訴於臺灣高等法院臺中
分院（須附繕本）。
                                        書記官
中      華      民      國      八十九      年    十一    月十六    日
附錄本判決論罪科刑之法條：
刑法第三百二十條第一項
意圖為自己或第三人不法之所有，而竊取他人之動產者，為竊盜罪，處五年以下有期
徒刑、拘役或五百元以下罰金。
刑法第三百二十一條第一項第三款
犯竊盜罪而有左列情形之一者，處六月以上五年以下有期徒刑：
三、攜帶兇器而犯之者。


司法院資訊處製作；財團法人民間司法改革基金會備份。
